Juan Cristóbal Amenábar Larraín

CFO - CEO - GAF

+569 5879 7448 - jcamenabarl@gmail.com

RESUMEN

Ingeniero Comercial Bilingüe de la Universidad del Desarrollo, con más de 12 años de experiencia liderando la gestión financiera, administrativa, operacional y RRHH de diversas empresas y orientado a la implementación de excelencia organizacional a través diseño de procesos, alineamiento, ejecución, automatización y mejora continua.

Analítico, eficiente, metódico, y con una alta capacidad de coordinación, trabajo en equipo colaborativo y orientación al cumplimiento de objetivos.

EXPERIENCIA PROFESIONAL

EPYSA BUSES. Sept. 2015 – Oct. 2022

Gerente de Administración y Finanzas

- Representante Legal del Grupo en Chile y Responsable de las áreas de Finanzas,
 Administración, Servicios Generales, Recursos Humanos, TI, Control de Gestión y Operaciones
- Supervisión directa de 5 Jefaturas y 25 indirectos.
- Reporte directo al Directorio, EEFF, Balance y Ratios, Aging Clientes, Tesorería, Tributaria, Legal, Cash Flow, Budget y Forecast Comercial.
- Responsable Presupuesto Anual/Quinquenal, preparación y seguimiento, y Flujo de Caja (Proyección y análisis a corto y largo plazo relación con stakeholders internos y externos).
- Control operacional con Marcopolo Brasil.
- Reporte al Directorio y Gerente General.

Sub-Gerente de Administración y Finanzas Jefe de Finanzas y Operaciones Jefe de Finanzas 2019 Mar 2017 - Feb 2019 Sep 2015 - Mar 2017

Logros en la empresa:

- Reducción de los GAV de 3.600 a 2.500 mmclp en 3 años.
- Redefinición de la política de Hedge demostrado en modelo financiero tributario
- Rediseño del área de operaciones en parametrización de procesos y cambio de las responsabilidades de las personas. Reducción de costos en un 30%
- Creación de Flujo de caja corto y largo integrado con inputs directos de la operación y actividad normal de las personas. Integración de bases de empresas externas.
- Reducción de saldos vistas promedio de 3000 mmclp a 80 mmclp, mediante diseño de conciliación bancaria diaria.

CITROËN CHILE S.A.C

MAY 2013 - SEP 2015

Jefe de Finanzas y Control de Gestión

May 2013 - Ago 2014

- Lideré un equipo de 10 personas orientados al cumplimiento de objetivos grupales e individuales generando Hitos tales como creación de procedimientos internos, automatización de tareas y optimización de procesos y creación de procedimientos internos dentro del área de finanzas.
- Auditor ISO interno certificado.
- Elaborar mensualmente reporte de gestión con indicadores relevantes para la revisión de Gerentes y Directores.
- Análisis de Estados Financieros.
- Modelamiento del flujo de caja corto y largo

Jefe de Finanzas

May 2013 - Ago 2014

PRICEWATERHOUSECOOPERS

Oct 2010 - May 2013

Auditoría y Transaction Services, Auditor Senior

- Procesos de Auditoría de grandes empresas multinacionales.
- Experiencia en consultoría en Due Diligence, análisis de modelos y M&A para empresas medianas.

FORMACIÓN

UNIVERSIDAD DEL DESARROLLO (2004 - 2010) Facultad de Economía y Negocios, Ingeniería Comercial y Licenciatura en Administración.

Colegio Cumbres, Enseñanza Básica y Media, 1992 – 2003

KINGS PARK ELEMENTARY SCHOOL, Springfield, EE. UU., 1994

ACTIVIDADES DE RESPONSABILIDAD SOCIAL

- Fundación Agrícola las Garzas (Oct. 2017 Marzo 2020) Director de la fundación
- Fundación Crece Chile (2013 2014) Profesor de inglés para alumnos mayores de 25 años sin escolaridad completa
- Pastoral Universidad Del Desarrollo (2008 2009)
- Participación en planificación y desarrollo de Huella UDD, Misión y Construcción, Proyecto Puerto Varas y Los Laureles
- Participación y planificación de proyecto de entrega de alimentos "Vive la Calle" UDD
- Profesor de Finanzas Apoyo Fundación Microcrédito para grandes emprendedores

OTROS CONOCIMIENTOS

- Inglés: Nivel Avanzado Oral y Escrito, Certificado Instituto Chileno Norteamericano
- Computación: Nivel Avanzado de Office, Nivel Intermedio de Qlikview, Baan, SAP.
- EEFF, Contabilidad, Budget (Capex/Opex), Forecast, Cash Flow, Balanced Scorecard, GAV, Ratios, Proyecciones, Facturación, Licitaciones, Planificación Estratégica, modelamiento financiero

DATOS PERSONALES

Fecha de Nacimiento : 05 de Diciembre de 1984
 Hobbies : MTB Enduro, Vela, Jardinería